臺灣板橋地方法院刑事判決　　　　　　　　　　　　九十一年度易字第二四三號
　　公　訴　人　臺灣板橋地方法院檢察署檢察官
　　被　　　告　甲○○　男　四.
右列被告因家庭暴力之妨害自由案件，經檢察官提起公訴（九十一年度偵字第一○一
六九號），本院判決如左：
    主  文
甲○○以綑綁手腳之方法剝奪人之行動自由，處有期徒刑肆月，如易科罰金，以參佰
元折算壹日，緩刑肆年。緩刑期內付保護管束，並不得對乙○○實施身體或精神上不
法侵害之行為。
    事  實
一、緣甲○○與乙○○（現年十二歲）係父子關係，於民國九十一年三月八日凌晨零
    時許，因甲○○懷疑乙○○竊取金錢，竟將乙○○帶至台北縣中和市嘉穗公園內
    ，並以違背乙○○意願，命令乙○○坐於公園長椅上，復以麻繩一條將乙○○之
    雙手、雙腳綁附於該長椅之兩邊扶手及椅腳處之非法方式，剝奪乙○○之行動自
    由；嗣後，甲○○旋即以其所攜帶之跳繩一條，接續猛力抽打乙○○之身體，置
    乙○○之夜半哀嚎於不顧，至同日凌晨一時至二時間方罷手，而以綑綁手腳之方
    法剝奪人之行動自由二小時，嗣後解開捆綁乙○○之麻繩，惟乙○○遭此毆打，
    已受有軀幹及雙上肢多處挫傷併擦裂傷之嚴重傷害（傷害部分，未據乙○○及其
    他有告訴權人提出告訴）。
二、案經台灣板橋地方法院檢察署檢察官自動檢舉偵查起訴。
    理  由
一、訊據被告甲○○固坦承於九十一年三月八日凌晨，在台北縣中和市嘉穗公園內，
    以麻繩一條綁附被害人乙○○四肢於公園長椅上，以利其抽打被害人等情，然辯
    稱：伊僅抽打乙○○身體約十五分鐘，即停止抽打，並將其身上麻繩解開云云。
    惟查：被告前開犯行，業據被害人指述明確，復據證人即係中和市嘉穗里巡守隊
    員之林金龍證述無訛，亦有電子媒體所拍攝之錄影帶扣案可稽；至被害人遭被告
    剝奪行動自由並抽打後，受有上開傷勢一節，亦有台北縣立板橋醫院病歷、驗傷
    診斷證明書暨被害人上身赤裸之受傷照片數幀附卷可稽，觀其照片可見被害人係
    遍體鱗傷，若僅遭被告綁附並抽打十餘分鐘，當無造成如此傷勢之理。綜上，被
    告上開所辯顯係避重就輕之舉，委無可採，本件事證明確，被告犯行已堪認定。
二、核被告甲○○所為，係犯刑法第三百零二條第一項之以綑綁手腳之方式非法剝奪
    他人行動自由罪。爰審酌被告之犯罪動機、目的、被害人受害之情形及被告犯後
    態度等一切情狀，量處如主文所示之刑，並諭知易科罰金之折算標準。查被告甲
    ○○前未曾受有期徒刑以上刑之宣告，有台灣高等法院檢察署刑案紀錄簡覆表乙
    紙附卷可稽，其係因出於管教子女而犯罪，雖行為有偏差，惟動機仍係出於善意
    ，被害人乙○○亦表示原諒，本院認其經此教訓後，當知警愓，信無再犯之虞，
    因認其所宣告之刑，以暫不執行為適當，併予宣告緩刑四年，以勵來茲，而啟自
    新。又犯家庭暴力罪或違反保護令罪而受緩刑之宣告者，在緩刑期內應付保護管
    束，並得命被告於緩刑保護管束期間內，遵守一定事項，家庭暴力防治法第三十
    條第一、二項有明文規定，而查被告甲○○與被害人乙○○係父子關係，為家庭
    暴力防治法第三條第一款所列之家庭成員，被告甲○○所犯妨害自由罪，雖獲緩
    刑之寬典，依照前開說明，仍應依法在緩刑期內付保護管束，且為保護被害人乙
    ○○免再遭受家庭暴力，並命被告於緩刑付保護管束期間內，不得對被害人乙○
    ○實施家庭暴力行為，以確實使被告有正確之法律觀念，並由地方法院檢察署觀
    護人予以適當之督促。
據上論斷，應依刑事訴訟法第二百九十九條第一項前段，家庭暴力防治法第三十條第
逼項、第二項第一款，刑法第十一條前段、第三百零二條第一項、第四十一條第一項
、第七十四條第一款，罰金罰鍰提高標準條例第一條前段、第二條，判決如主文
本案經檢察官謝岳龍到庭執行職務
中      華      民      國      九十一      年      十      月    九    日
                                  臺灣板橋地方法院刑事第一庭
                                      法  官    胡 堅 勤
右正本證明與原本無異。
如不服本判決，應於判決送達後十日內，向本院提出上訴狀。
                                      書記官    劉 文 美
中      華      民      國      九十一      年      十      月    九    日
附錄本案所犯法條全文
中華民國刑法第三百零二條
(剝奪他人行動自由罪)
私行拘禁或以其他非法方法，剝奪人之行動自由者，處五年以下有期徒刑
、拘役或三百元以下罰金。
因而致人於死者，處無期徒刑或七年以上有期徒刑，致重傷者，處三年以
上十年以下有期徒刑。
第一項之未遂犯罰之。
